【裁判字號】    94,訴,2127
【裁判日期】    950223
【裁判案由】    違反槍砲彈藥刀械管制條例
【裁判全文】
臺灣桃園地方法院刑事判決            94年度訴字第2127號
公  訴  人  台灣桃園地方法院檢察署檢察官
被      告  甲○○
                    （現於臺灣新竹戒治所戒治中）
指定辯護人  本院公設辯護人乙○○
上列被告因違反槍砲彈藥刀械管制條例案件，經檢察官提起公訴
（94年度偵字6773號），本院判決如下︰
    主  文
甲○○未經許可持有手槍，處有期徒刑參年貳月，併科罰金新臺
幣拾伍萬元，罰金如易服勞役，以銀元參佰元（即新臺幣玖佰元
）折算壹日。
扣案之制式半自動手槍壹支（含彈匣壹個）（槍枝管制編號：00
00000000）、黑色公事包壹個，均沒收。
    事  實
一、甲○○前於民國八十四年間因違反麻醉藥品管理條例案件，
    經台灣高等法院判處有期徒刑七月確定；又於八十四年間因
    違反麻醉藥品管理條例案件，經本院判處有期徒刑八月確定
    ，二案接續執行，執行中經假釋，復於八十五年假釋期間，
    因違反麻醉藥品管理條例案件，經本院判處有期徒刑八月確
    定，嗣經撤銷上開假釋，接續執行，於八十七年四月九日縮
    短刑期執行完畢（不構成累犯）；又於八十六年間因違反麻
    醉藥品管理條例等案件，經本院判處有期徒刑三年四月、十
    月、五年四月，嗣經上訴台灣高等法院高雄分院，其中有期
    徒刑三年四月、十月部分，經撤回確定，有期徒刑五年四月
    部分，經該院撤銷原判決改判有期徒刑五年四月，經上訴最
    高法院，駁回上訴確定，復經裁定定其應執行之刑為有期徒
    刑九年四月，送監執行，執行中經假釋，嗣又經撤銷假釋，
    應執行殘刑四年十六日；又於九十四年間因傷害案件，經本
    院判處有期徒刑四月確定，尚未執行完畢。
二、甲○○明知不詳姓名、年籍綽號「忠哥」之成年男子所持有
    之具有殺傷力之義大利ＢＥＲＥＴＴＡ廠92ＦＳ型制式半自
    動手槍一支（含彈匣一個）（槍枝管制編號：0000000000）
    、具有殺傷力之制式子彈（均係口徑九MM制式子彈）二十四
    顆，均屬槍砲彈藥刀械管制條例管制之槍、彈，非經中央主
    管機關許可，不得持有，竟因「忠哥」積欠其新台幣（下同
    ）四十萬元未還，竟同意以二十五萬元之價格購買上開槍、
    彈，價金則以抵銷上開欠款中之二十五萬元之方式支付，甲
    ○○遂基於未經許可持有制式手槍及子彈之犯意，於九十四
    年二月初某日零時許，在桃園縣八德交流道附近，收受「忠
    哥」所交付之上開制式手槍一支（含彈匣一個）及制式子彈
    二十四顆，並自斯時起，至同年四月三日二十三時許止，未
    經許可持有之。嗣於九十四年四月三日二十三時許，甲○○
    駕駛車牌號碼：五一一一ＦＧ號自小客車，行經桃園縣桃園
    市○○路六七號前，因形跡可疑，遭警盤查，甲○○因另案
    遭通緝，遂趁隙逃逸，經警隨後追趕，在桃園縣桃園市民生
    郵局前緝獲，並將甲○○帶回前開停車處，於警員尚不知其
    隨車持有上開槍、彈時，即當場告知員警上開自小客車內之
    黑色公事包內，藏有上開槍枝，因而將上開槍、彈，繳交予
    警員扣案，自首而受裁判。並經警扣得上開制式手槍一支、
    制式子彈二十四顆及其所有供方便攜帶、藏放上開槍、彈之
    黑色公事包一個。上開扣案制式子彈二十四顆，嗣經鑑定全
    部試射。
三、案經桃園縣政府警察局桃園分局報由台灣桃園地方法院檢察
    署檢察官偵查起訴。
    理  由
一、被告甲○○於警詢、檢察官訊問時對於其係於上開時、地，
    以二十五萬元之代價，自「忠哥」處取得上開槍、彈而持有
    之事實坦承不諱；其於本院審理時對於其係於上開時、地，
    因「忠哥」積欠其四十萬元，遂同意以二十五萬元之代價，
    收受「忠哥」所交付之上開槍、彈，作為抵償上開債務中之
    二十五萬元之用，而持有上開槍、彈之事實坦承不諱，並有
    上開其收受、持有之義大利ＢＥＲＥＴＴＡ廠92ＦＳ型制式
    半自動手槍一支（含彈匣一個）（槍枝管制編號：00000000
    00）、制式子彈（均係口徑九MM制式子彈）二十四顆；其所
    有供方便攜帶、藏放上開槍、彈之黑色公事包一個扣案；槍
    、彈照片八幀；黑色公事包照片二幀在卷足證。扣案之制式
    手槍一支、子彈二十四顆，經送內政部警政署刑事警察局鑑
    定，鑑定結果為：送鑑制式手槍一枝（含彈匣一個）（槍枝
    管制編號：0000000000），認係義大利ＢＥＲＥＴＴＡ廠92
    ＦＳ型口徑九MM之制式半自動手槍，槍管內具六條右旋來復
    線，機械性能良好，可擊發口徑九MM制式子彈，認具殺傷力
    ；送鑑子彈二十四顆（試射五顆），認均係口徑九MM制式子
    彈，認均具殺傷力等情，有該局九十四年四月二十五日刑鑑
    字第○九四○○五七四五二號槍彈鑑定書一份附卷可稽。被
    告於上開時、地，因「忠哥」積欠其債務，而以二十五萬元
    之代價，收受「忠哥」所交付之上開槍、彈，作為抵償上開
    欠款之用，而持有上開槍、彈之事實已堪認定。
二、被告雖於本院準備程序中辯稱：我於九十四年二月初某日取
    得上開槍、彈後，有將槍、彈試射，但我試射六發子彈，槍
    枝雖有擊發功能，但子彈都沒有打出去，這沒有擊發的六顆
    子彈，也是包含在扣案之二十四顆子彈內，我事後有找「忠
    哥」問為何不能擊發，忠哥說槍是壞的云云，然查，被告於
    警詢、檢察官訊問時均未提出該槍不能擊發之辯解，上開辯
    解已難盡信。且經本院將上開扣案槍、彈，再送法務部調查
    局鑑定，經該局以送鑑手槍，將前次送鑑尚未擊發之十九發
    子彈，全部試射，結果為：經實際操作送鑑槍枝，性能良好
    ，機械各功能正常，為槍砲彈藥刀械管制條例列管制物品；
    送鑑子彈十九顆，均係彈頭直徑九MM制式子彈；經以送鑑槍
    枝將送鑑子彈全數擊發，均能擊發，以彈速測定儀於槍口前
    方二公尺處測得發射彈丸速度平均每秒三百六十五點三七公
    尺，發射彈丸單位面積動能每平方公分八百五十二點八七焦
    耳，足以進入人體皮肉層等情，有該局鑑定通知書一紙在卷
    。是被告持有之上開手槍一支、子彈二十四顆，均具殺傷力
    甚明。被告上開所辯，顯屬臨訟卸責之詞，難以採信。本件
    事證明確，被告犯行堪予認定。
三、核被告所為，係犯槍砲彈藥刀械管制條例第七條第四項之未
    經許可持有手槍罪、同條例第十二條第四項之未經許可持有
    子彈罪。被告同時購買取得具有殺傷力之制式手槍一支、具
    殺傷力之制式子彈二十四顆而持有之，係一持有行為，同時
    觸犯上開二罪名，為想像競合犯，應從重之未經許可持有手
    槍一罪處斷。另詰之證人即查獲本案之員警楊民鼎於本院審
    理時證述：當時我們在桃園縣桃園市○○路附近，發現被告
    在車上，因為當時已經很晚了，所以我們認為被告形跡可疑
    ，我問被告是否帶證件，被告說證件在包包裡，被告就伸手
    進入右前乘客座的一個包包內，該包包即是本件扣案之公事
    包，我們看不到包包內之情形，所以沒有看到槍、彈，但是
    被告怎麼拿都拿不出東西，被告就隨便報名字、身分證字號
    ，我們感覺被告很可疑，車上可能藏有東西，所以就請被告
    下車，我們正要往車子駕駛座座椅下查看時，被告就跑掉了
    ，我們追了約一百公尺左右，追到被告，被告才說他叫甲○
    ○，是通緝犯，被告告訴我們他副駕駛座的包包內，藏有一
    把手槍，被告還跟我們說槍枝已經上膛，叫我們小心，是被
    告主動告知我們槍枝放在他車上右駕駛座的包包內，我們才
    查獲的，在被告主動告訴我們車內有槍枝前，我們沒有任何
    情資顯示被告持有槍枝等語，足認本件係於警員尚無確切之
    根據而合理懷疑被告持有上開槍枝、子彈前，被告即當場主
    動告知員警其所攜帶之公事包內藏有上開槍枝，因將槍、彈
    繳交予警員扣案，自首而受裁判無誤，應依槍砲彈藥刀械管
    制條例第十八條第一項前段規定，依法減輕其刑。茲審酌被
    告有事實欄一所載犯罪前科，有台灣高等法院被告前案紀錄
    表、台灣桃園地方法院檢察署刑案資料查註紀錄表各一份在
    卷可佐，雖不構成累犯，然素行非佳，其本案持有具有殺傷
    力之制式手槍一支、子彈二十四顆，持有時間約二月，且主
    動交出全部槍、彈自首而受裁判，並坦承犯罪事實，及其他
    一切情狀，量處如主文所示之刑，並諭知罰金刑如易服勞役
    之折算標準。
四、扣案具有殺傷力之制式半自動手槍一支（含彈匣一個）（槍
    枝管制編號：0000000000），屬違禁物，依刑法第三十八條
    第一項第一款之規定，宣告沒收。另被告所有供方便攜帶、
    藏放上開槍、彈之黑色公事包一個，係被告所有之物，亦據
    被告於本院審理中供明在卷，屬被告所有供本件方便攜帶、
    藏放而持有上開槍、彈犯罪所用之物，應依刑法第三十八條
    第一項第二款之規定，宣告沒收。再原扣案之子彈二十四顆
    ，雖本屬違禁物，惟業於送鑑定時經試射，已不具子彈功能
    ，不具殺傷力，有上引之內政部警政署刑事警察局鑑定書、
    法務部調查局鑑定通知書各一份可證，無庸為沒收之諭知，
    附此敘明。
據上論斷，應依刑事訴訟法第二百九十九條第一項前段，槍砲彈
藥刀械管制條例第七條第四項、第十二條第四項、第十八條第一
項前段，刑法第十一條、第五十五條、第四十二條第二項、第三
十八條第一項第一款、第二款，罰金罰鍰提高標準條例第二條，
判決如主文。
本案經檢察官徐文豪到庭執行職務。
中     華     民     國    95    年   2    月   23    日
                     刑事第三庭審判長法  官  謝順輝
                                     法  官  鄭吉雄
                                     法  官  尹  良
上正本證明與原本無異。
如不服本判決，應於判決送達後10日內向本院提出上訴狀 (應附
繕本)， 上訴於臺灣高等法院。
                                     書記官  廖宜政
中    華    民    國    95    年    2     月    23    日
附錄：論罪科刑法條
槍砲彈藥刀械管制條例第7條
未經許可，製造、販賣或運輸火砲、肩射武器、機關槍、衝鋒槍
、卡柄槍、自動步槍、普通步槍、馬槍、手槍或各類砲彈、炸彈
、爆裂物者，處死刑、無期徒刑或 7 年以上有期徒刑；處徒刑
者，併科新台幣 3 千萬元以下罰金。
未經許可，轉讓、出租或出借前項所列槍砲、彈藥者，處無期徒
刑或 5 年以上有期徒刑，併科新台幣 1 千萬元以下罰金。
意圖供自己或他人犯罪之用，而犯前二項之罪者，處死刑或無期
徒刑；處徒刑者，併科新台幣 5 千萬元以下罰金。
未經許可，持有、寄藏或意圖販賣而陳列第 1 項所列槍砲、彈藥
者，處 5 年以上有期徒刑，併科新台幣 1 千萬元以下罰金。
第 1 項至第 3 項之未遂犯罰之。
槍砲彈藥刀械管制條例第12條
未經許可，製造、販賣或運輸子彈者，處 1 年以上 7 年以下有
期徒刑，併科新台幣 500 萬元以下罰金。
未經許可，轉讓、出租或出借子彈者，處 6 月以上 5 年以下有
期徒刑，併科新台幣 300 萬元以下罰金。
意圖供自己或他人犯罪之用，而犯前二項之罪者，處 3 年以上
10 年以下有期徒刑，併科新台幣 700 萬元以下罰金。
未經許可，持有、寄藏或意圖販賣而陳列子彈者，處 5 年以下有
期徒刑，併科新台幣 300 萬元以下罰金。
第 1 項至第 3 項之未遂犯罰之。


司法院資訊處製作；財團法人民間司法改革基金會備份。
